臺北高等行政法院判決　　　　　　　　　　　　　　九十二年度訴字第一一四○號
　　　　　　　　　　　　　　　.
　　原　　　告　甲○○
　　被　　　告　經濟部智慧財產局
　　代　表　人　蔡練生（局長）
　　訴訟代理人　丙○○
　　參　加　人　乙○○
右當事人間因新型專利舉發事件，原告不服經濟部中華民國九十二年一月二十日經訴
字第○九二○六二○○九一○號訴願決定，提起行政訴訟，本院判決如左：
　　主  文
原告之訴駁回。
訴訟費用由原告負擔。
　　事  實
一、事實概要：原告於民國（下同）八十八年四月九日以「指甲油容器構造」向被告
    申請新型專利，經被告編為第00000000號審查，准予專利，並於公告期
    滿後，發給新型第一七六一九五號專利證書。嗣參加人以系爭專利不符合核准專
    利時專利法（八十三年一月二十一日修正公布之專利法）第九十七條及第九十八
    條第一項第二款規定，對之提起舉發，案經被告審查，於九十一年九月四日以（
    九一）智專三（一）○二○二二字第○九一八九○○一九九四號專利舉發審定書
    為「舉發成立，應撤銷專利權」之處分。原告不服，提起訴願，遭決定駁回，遂
    提起行政訴訟。本院因認本件撤銷訴訟之結果，參加人之權利或法律上利益將受
    損害，爰依職權裁定命獨立參加被告之訴訟。
二、兩造聲明：
　　(一)原告聲明：
      訴願決定及原處分均撤銷。
　　(二)被告聲明：
    　如主文所示。
三、兩造之爭點：
    系爭專利否有違核准審定時專利法第九十七條及第九十八條第一項第二款規定？
  　(一)原告主張：
      1.首就系爭專利與引證案之結構及功效不同而論：
        (1)系爭專利係於八十八年四月九日申請之「指甲油容器構造」新型專利申請
          案，由其申請專利範圍可知，該創作係為一種指甲油容器構造，該指甲油
          容器包含了容器本體、筆頭座及頂蓋等三大元件，其中容器本體係為一中
          空容器，底部設有一底座，頂部瓶口外圍設有供筆頭做螺絲組配的外螺紋
          ；筆頭座內部為一中空腔，腔上段為錐狀，下段為套接口供刷桿固定插置
          組裝，在中空腔頂端設置一凸伸於筆頭座外部之中空出液筆針，刷桿頂端
          設成中空刷桿頭與筆頭座之中空腔相通，且設有至少一個以上的貫穿入液
          孔可供溶劑經入液孔進入刷桿頂端而充滿中空腔；而刷桿頂端設有面狀塗
          佈用的刷毛；另在筆頭座供頂蓋套合的部位還設有齒環；頂蓋內頂端設有
          一砥座，座內設有砥置物（可為橡膠等彈性物質），另於頂蓋對應筆頭座
          齒環之內壁設有至少一個以上的嚙合齒，各嚙合齒具有至少一齒以上之齒
          。被舉發案申請專利範圍第二項為；當使用者欲使用可繪點、線、花紋圖
          案之筆針時，僅要拔除頂蓋即可經容器本體的受壓，使液體溶劑經入液孔
          進入筆頭座中空腔而由筆針排出使用；當使用者欲使用刷毛時，則僅要直
          接扭轉頂蓋，即能由頂蓋的嚙合齒經筆頭座同步旋轉於容器本體瓶口處，
          達到取出刷毛使用之效。
        (2)反觀即參加人所提出第00000000號「多功能指甲油容器」新型專
          利案（以下簡稱引證案）之公告資料影本，由引證案之申請專利範圍可知
          ，引證案一係為彈性中空管體，內部裝有溶劑，其頂端係由開放之開口，
          該開口處設有一外螺紋段，該刷筆係由一本體、一刷桿、及一筆帽組成，
          該本體係為兩端貫通之管體，其底端開孔較大且設有內螺紋段，俾與彈性
          中空管體之外螺紋段固接，其外周係環設有一凸環，該筆帽內部適當處則
          設有數凸粒，藉筆帽罩套後，該凸粒與該凸環可相卡制，另外，該本體頂
          端孔較小，而內部中段係收束有一肩部，一錐狀之筆頭則放置本體內部，
          該筆頭頂部凸設之一凸環並做置於肩部上，使筆頭之筆管自本體支頂端開
          孔穿出，該本體內螺紋段與肩部之間則設有一內螺紋段，而該刷桿其頂段
          係凸設有一承接座，承接座上方之接部之外徑，係與筆頭之開口口徑相當
          ，而該承接座係與本體之內螺紋固定，承接座部則收束有一塞環，該塞環
          徑係與彈性中空管體之開口口徑相當，刷桿位於承接座下方適當處係延者
          桿壁開設有數導料孔，該導料孔並向上開通，使刷桿頂端成為一開放孔，
          該刷桿底端則固設有一刷毛。
        (3)由上述可知，系爭專利與引證案雖同樣係為一種指甲油容器，然而，經仔
          細比對後不難發現兩者仍有極大之差異性存在。
          系爭專利之筆針係直接連設於筆頭座之中空腔頂端，當溶劑進入中空腔
            時，僅需壓擠容器本體，溶劑則可由出液筆針適量流出。
          引證案之筆管係裝設於一筆頭上，該筆頭係裝設於本體內部，因此筆頭
            上方所裝設之筆管必須從本體內部之頂端開孔穿透出外部方可使容器內
            部之指甲油流出外部使用。
          系爭專利之筆頭座供頂蓋套合處環設有垂直齒環，頂蓋內壁對應垂直齒
            環處設有數個垂直嚙合齒，該垂直嚙合齒係可與本體之垂直齒環相嚙合
            ，由於系爭專利筆頭座之垂直嚙合齒係呈垂直緊密嚙合，頂蓋不僅可與
            筆頭座緊密卡合，且頂蓋與筆頭座之間亦藉由垂直齒環與垂直鎳合齒之
            嚙合而提供水平方向之卡制。
          引證案本體容納筆頭之空間僅略大於筆頭之體積，且該容納空間係位於
            本體中央內部較深處，因此引證案之筆頭組裝於本體內部時必須小心翼
            翼地將筆頭上方極細之筆管對準並穿過本體頂端極小之開孔，若無對準
            穿孔即貿然將筆頭裝入本體內，則容易造成筆管歪斜或損壞，而必須更
            換新的筆頭，以致廢料發生。
          引證案之筆帽內部設有數個凸粒，其可與本體之凸環相卡制，進而使筆
            帽與本體蓋合，然而，引證案筆帽之凸粒與本體之凸環係成水平卡合，
            其僅可供筆帽與本體做垂直方向之卡制，但無法提供水平方向之卡制。
        (4)再由系爭專利與引證案比較優缺點，可知有如下之差異：
          系爭專利之筆針係直接連設於筆頭座頂端，因此系爭專利不需再另外製
            作類如引證案之筆頭之構造，不僅組裝更為迅速方便，也因此省略了引
            證案中所使用之筆頭而使零件簡化、製作成本降低。
          引證案之筆頭上方所裝設之筆管必須從本體內部之頂端看孔穿透出外部
            方可使用，此設計成具有組裝不易、零件複雜、耗費工時等缺點，且必
            須另外開模製造筆頭，以致提高製作成本。
          系爭專利之筆針係直接連設於筆頭座頂端，不像引證案之筆管必須由本
            體頂端開孔穿出使用而有筆管歪斜或損壞之虞，系爭專利誠可提高筆針
            之使用壽命。
          引證案之筆管係由本體內部頂端開孔穿透出外部，因此容易造成筆管歪
            斜或損壞，而必須更換新的筆頭，以致廢料發生。
          系爭專利之筆頭座與蓋頂係成垂直緊密嚙合，頂蓋不僅可與筆頭座緊密
            卡合，且頂蓋與筆頭之間亦藉由垂直嚙合而提供水平方向之卡制，因此
            系爭專利只要旋轉頂蓋即可同步旋開筆頭座進而使用內部之刷筆，倘若
            欲使用筆頭座頂端之筆針時，僅需拔開頂蓋即可使用。由此可見，系爭
            專利具有組裝迅速方便、零件簡化、節省成本、使用便利、壽命長等優
            點。
          引證案之筆帽與本體僅具有垂直方向之卡制，而無水平方向之卡制，亦
            即筆帽與本體卡制後，筆帽仍可於本體外側旋轉，因此，若單單旋轉引
            證案之筆帽，則無法同步帶動本體旋轉，必須轉動本體本身方可旋開使
            用內部刷筆。
          由上述比對可知，審查委員認為系爭專利與引證案主要結構元件的組配關
          係都盡相同，雖引證案以筆帽之凸粒與本體之凸環相卡制，系爭專利以筆
          頭座之嚙環與頂蓋之嚙合齒嚙合不同，亦即表示系爭專利與引證案有空間
          型態上之差異性存在。
        (5)系爭專利之構造與引證案確實有明顯不同之處，並已確實增進所訴求之功
          效，再依行政法院六十八年度第四九九號判例影本所指，「但同法第九十
          五條之新型專利，則與發明之專利有異，新型專利所應用之手段，縱令原
          理上並非前所未有之創新，而係習用技術，若其空間型態係屬創新，並能
          產生某一新作用或增進該物品某種功效時，即符合新型專利之要件」；系
          爭專利在空間型態之構造上誠然與引證案明顯有所不同，顯見系爭專利依
          前揭判例所指，仍為符合新型專利之要件。
        (6)再依被告所頒布之專利審查基準第２-２-２０頁中構成要件省略之新型所
          指「如此之省略後，如其可保有原有之全部功能或可產生某一新功效或增
          進某種功效時，此種構成要件省略之新型，視為非能輕易完成」，由上述
          可知，系爭專利簡化組合構件亦可達到塗覆及美化指甲之功效，誠已符合
          「新穎性」、「產業上之可利用利」及「進步性」之專利要件。
        (7)然而，訴願機關及被告僅比較單一部分之原理雷同，卻忽略系爭專利與引
          證整體構造之差異性，即主觀的否定系爭案之創作，此舉不僅係違法之解
          讀及審定或決定，亦明顯損害原告既有之權益甚鉅。
      2.次就系爭專利與引證案比較係屬違反專利法第九十七條及第九十八條第一項
        第二款而言：
        (1)由訴願決定書及舉發審定書內容可知，訴願機關及被告對於被舉發案審定
          駁回之理由係為：系爭專利與引證案比較係屬違反專利法第九十七條及第
          九十八條第一項第二款，亦即系爭專利與引證案使用目的、主要技術內容
          、功效皆相同，判定系爭專利「舉發成立，應撤銷其專利權」。
        (2)前述之決定書理由可知，訴願機關及被告對於系爭專利之審定理由過於主
          觀，其僅系爭專利與引證案使用目的、主要技術內容、功效皆相同即行否
          定一個已具體實施並且使用長達三年以上之產品，此一判決誠難令人信服
          ，且已明顯損壞原告既有之權益甚鉅；再者，系爭專利之產品早已於市面
          上流通發行多年，並且獲得良好的銷售成績及絕佳之評價、口碑，由此可
          見，系爭專利誠屬基於創作獨特而導致商業成功之優良個案；就專利角度
          而言系爭專利與引證案兩案應該可以同時存在專利權，為何只維持一專利
          權，反而撤銷系爭案之專利權呢？
        (3)是以訴願機關及被告僅一昧依據引證案其申請日期較系爭專利早，且系爭
          專利與引證案使用目的、主要技術內容、功效皆相同認定系爭案不具新穎
          性而應撤銷專利權之觀點，誠難令人信服且不具有客觀性。
      3.綜上所述，系爭專利無論係在構造上及功效上均有別於前述之引證案，且由
        前述分析可知，訴願機關及被告對於原先之審定誠屬有誤，是以原告為維護
        其既有之權益，爰依法提起訴訟，請判決如訴之聲明。
　　(二)被告主張：
      1.原告訴稱系爭專利與引證案構造比較：系爭專利之筆針係直接連設於筆頭座
        之中空腔頂端，引證案之筆管係裝設於一筆頭上，該筆頭係裝設於本體內部
        ；系爭專利之筆頭座供頂蓋套合處環設有垂直齒環，頂蓋內壁對應垂直齒環
        處設有數個垂直嚙合齒，該垂直嚙合齒係可與本體之垂直齒環相嚙合，兩案
        構造不同；引證案筆頭之筆管係穿過本體頂端之開孔，以及引證案之筆帽內
        部設有數個凸粒，其可與本體之凸環相卡制，進而使筆帽與本體蓋合；系爭
        專利與引證案之優缺點比較：引證案之筆頭上方所裝設之筆管必須從本體內
        之頂端開孔穿透出外部方可使用，此設計具有組裝不易、零件複雜、耗費工
        時等缺點，且必須另外開模製造筆頭，以致提高製作成本，引證案之筆管係
        由本體內部頂端開孔穿透出外部，因此容易造成筆管歪斜或損壞，而必須更
        換新的筆頭，以致廢料發生；又，引證案之筆帽與本體僅具有垂直方向之卡
        制，而無水平方向之卡制，亦即筆帽與本體卡合後，筆帽仍可於本體外側旋
        轉，因此，若單單旋轉引證案之筆帽，則無法同步帶動本體旋轉，必須轉動
        本體本身方可將本體旋開使用內部刷筆，系爭專利與引證案相較具顯進之功
        效，應符合新型專利要件云云。
      2.查原處分理由即指出系爭專利與引證案之構造相較：引證案的彈性中空管體
        （相當於系爭專利的容器本體），內部裝有溶劑，其頂端係為開放之開口，
        該開口處設有一外螺紋段（相當於系爭專利的外螺紋），該刷筆係由一本體
        （相當於系爭專利的筆頭座）、一刷桿（相當於系爭專利的刷桿）及一筆帽
        （相當於系爭專利的頂蓋）組成，該本體係為兩端貫通之管體，其底端開孔
        較大且設有內螺紋段，俾與彈性中空管體之外螺紋段固接，其外周係環設有
        一凸環（相當於系爭專利的齒環），該筆帽內部適當處則設有數凸粒（相當
        於系爭專利的嚙合齒），藉筆帽罩套後，該凸粒與該凸環可相卡制，另外，
        該本體頂端孔較小，而內部中段係收束有一肩部，一錐狀之筆頭則放置本體
        內部，該筆頭頂部凸設之一凸環並坐置於肩部上，使筆頭之筆管（相當於系
        爭專利的筆針）自本體之頂端開孔穿出，該本體內螺紋段與肩部之間則設有
        一內螺紋，而該刷桿其頂段係凸設有一承接座（相當於系爭專利的刷桿頭）
        ，承接座上方之接部之外徑，係與筆頭之開口口徑相當，而該承接座係與本
        體之內螺紋固定，承接座部則收束有一塞環，該塞環徑係與彈性中空管體之
        開口口徑相當，刷桿位於承接座下方適當處係延著桿壁開設有數導料孔（相
        當於系爭專利的入液孔），該導料孔並向上開通，使刷桿頂端成為一開放孔
        ，該刷桿底端則固設有一刷毛（相當於系爭專利的刷毛）。由上比較可知，
        系爭專利與引證案主要結構元件的組配關係完全相同，雖引證案以筆帽之凸
        粒與本體之凸環相卡制，與系爭專利以筆頭座之齒環與頂蓋之嚙合齒嚙合不
        同，以及系爭專利未有筆封在筆頭座之細部構造，惟前者為卡合構造之直接
        置換，後者反屬上位構造之籠統敘述，非有創新之處，至於原告訴稱引證案
        製造上缺失及組裝上損壞之指摘，俱為片面主觀之認定，並未有具體證據以
        實其說，且旋轉筆帽是否帶動本體之功效俱無改兩案皆達筆針（筆管）與筆
        刷兩用之功效，亦即系爭專利與引證案使用目的、主要技術內容、功效皆相
        同，引證案得以證明系爭專利不具新穎性，起訴理由所述實難以成立。
      3.原告另訴稱系爭專利之產品早已於市面上流通發行多年，並且獲得良好的銷
        售成績及絕佳之口碑，系爭專利誠屬創意獨特云云。惟產品之銷售成績及口
        碑如何與新型專利所考量之產業利用性、新穎性及進步性等要件並無實質關
        聯，併予陳明。
      4.綜上所述，被告原處分並無違法，敬請駁回原告之訴。
    (三)參加人經合法通知未曾到場，亦未提出書狀作何陳述。
　　理  由
一、按凡對物品之形狀、構造或裝置之創作或改良，而可供產業上利用者，得依法申
    請取得新型專利，固為系爭專利核准審定時專利法第九十七條暨第九十八條第一
    項前段所明定。惟如有相同之發明或新型申請在先並經核准專利者，仍不得依法
    申請取得新型專利，復為同法第九十八條第一項第二款所明定。
二、本件系爭第00000000號「指甲油容器構造」新型專利案，其係容器本體
    、筆頭座及頂蓋等三大元件；其中容器本體為一中空容器，底部設有一底座，頂
    部瓶口外圍設有供筆頭座螺裝組配的外螺紋；筆頭座內部為一中空腔，腔上段為
    錐狀，下段為套接口供刷桿固定插掣組裝，在中空腔頂端設置一突伸於筆頭座外
    部的中空出液筆針，而刷桿頂段設成中空刷桿頭與筆頭座之中空腔相通，且設有
    至少一個以上的貫穿入液孔可供溶劑經入液孔進入刷桿頂段而充滿中空腔；而刷
    桿底端設有面狀塗佈用的刷毛；另在筆頭座供頂蓋套合的部位設有齒環；頂蓋內
    頂端設有一砥置物（可為橡膠等彈性物質），另於頂蓋對應筆頭座齒環之內壁而
    設有至少一個以上的嚙合齒，各嚙合齒具有至少一齒以上之齒；當使用者欲使用
    可繪點、線、花紋圖案之筆針時，僅要拔除頂蓋即可經容器本體的受壓，使液體
    溶劑經入液孔進入筆頭座中空腔而由筆針排出使用；當使用者欲使用刷毛時，則
    僅要直接扭轉頂蓋的嚙合齒經筆頭座齒環而使筆頭座同步旋轉於容器本體瓶口處
    ，達到取出刷毛使用之效。參加人於舉發階段所提出之舉發證據係八十八年一月
    十二日申請，九十年一月二十一日審定公告之第00000000號「多功能指
    甲油容器」新型專利案（即引證案）。案經被告審查，認系爭專利與引證案相較
    ：引證案的彈性中空管體（相當於系爭專利的容器本體），內部裝有溶劑，其頂
    端係為開放之開口，該開口處設有一外螺紋段（相當於系爭專利的外螺紋），該
    刷筆係由一本體（相當於系爭專利的筆頭座）、一刷桿（相當於系爭專利的刷桿
    ）及一筆帽（相當於系爭專利的頂蓋）組成，該本體係為兩端貫通之管體，其底
    端開孔較大且設有內螺紋段，俾與彈性中空管體之外螺紋段固接，其外周係環設
    有一凸環（相當於系爭專利的齒環），該筆帽內部適當處則設有數凸粒（相當於
    系爭專利的嚙合齒），藉筆帽罩套後，該凸粒與該凸環可相卡制，另外，該本體
    頂端孔較小，而內部中段係收束有一肩部，一錐狀之筆頭則放置本體內部，該筆
    頭頂部凸設之一凸環並坐置於肩部上，使筆頭之筆管（相當於系爭專利的筆針）
    自本體之頂端開孔穿出，該本體內螺紋段與肩部之間則設有一內螺紋，而該刷桿
    其頂段係凸設有一承接座（相當於系爭專利的刷桿頭），承接座上方之接部之外
    徑，係與筆頭之開口口徑相當，而該承接座係與本體之內螺紋固定，承接座部則
    收束有一塞環，該塞環徑係與彈性中空管體之開口口徑相當，刷桿位於承接座下
    方適當處係延著桿壁開設有數導料孔（相當於系爭專利的入液孔），該導料孔並
    向上開通，使刷桿頂端成為一開放孔，該刷桿底端則固設有一刷毛（相當於系爭
    專利的刷毛）。由上比對可知，系爭專利與引證案主要結構元件的組配關係完全
    相同，雖引證案以筆帽之凸粒與本體之凸環相卡制，與系爭專利以筆頭座之嚙環
    與頂蓋之嚙合齒嚙合不同，以及系爭專利未有筆封在筆頭座之細部構造，惟前者
    為卡合構造之直接置換，後者反屬上位構造之籠統敘述，非有創新之處，復以系
    專利案與引證案俱達到筆針（筆管）與筆刷兩用之功效，乃為「舉發成立，應撤
    銷專利權」之處分。原告不服，依序提起訴願及行政訴訟；兩造之主張，各如事
    實欄所載。
三、原告起訴意旨略稱：系爭專利與引證案構造比較，系爭專利之筆針係直接連設於
    筆頭座之中空腔頂端，引證案之筆管係裝設於一筆頭上，該筆頭係裝設於本體內
    部；系爭專利之筆頭座供頂蓋套合處環設有垂直齒環，頂蓋內壁對應垂直齒環處
    設有數個垂直嚙合齒，該垂直嚙合齒係可與本體之垂直齒環相嚙合，兩案構造不
    同；引證案筆頭之筆管係穿過本體頂端之開孔，以及引證案之筆帽內部設有數個
    凸粒，其可與本體之凸環相卡制，進而使筆帽與本體蓋合；系爭專利與引證案之
    優缺點比較，引證案之筆頭上方所裝設之筆管必須從本體內之頂端開孔穿透出外
    部方可使用，此設計具有組裝不易、零件複雜、耗費工時等缺點，且必須另外開
    模製造筆頭，以致提高製作成本，引證案之筆管係由本體內部頂端開孔穿透出外
    部，因此容易造成筆管歪斜或損壞，而必須更換新的筆頭，以致廢料發生；又引
    證案之筆帽與本體僅具有垂直方向之卡制，而無水平方向之卡制，亦即筆帽與本
    體卡合後，筆帽仍可於本體外側旋轉，因此，若單單旋轉引證案之筆帽，則無法
    同步帶動本體旋轉，必須轉動本體本身方可將本體旋開使用內部刷筆，系爭專利
    與引證案相較具顯進之功效，應符合新型專利要件云云。
四、經查，系爭專利與引證案之構造相較：引證案的彈性中空管體（相當於系爭專利
    的容器本體），內部裝有溶劑，其頂端係為開放之開口，該開口處設有一外螺紋
    段（相當於系爭專利的外螺紋），該刷筆係由一本體（相當於系爭專利的筆頭座
    ）、一刷桿（相當於系爭專利的刷桿）及一筆帽（相當於系爭專利的頂蓋）組成
    ，該本體係為兩端貫通之管體，其底端開孔較大且設有內螺紋段，俾與彈性中空
    管體之外螺紋段固接，其外周係環設有一凸環（相當於系爭專利的齒環），該筆
    帽內部適當處則設有數凸粒（相當於系爭專利的嚙合齒），藉筆帽罩套後，該凸
    粒與該凸環可相卡制，另外，該本體頂端孔較小，而內部中段係收束有一肩部，
    一錐狀之筆頭則放置本體內部，該筆頭頂部凸設之一凸環並坐置於肩部上，使筆
    頭之筆管（相當於系爭專利的筆針）自本體之頂端開孔穿出，該本體內螺紋段與
    肩部之間則設有一內螺紋，而該刷桿其頂段係凸設有一承接座（相當於系爭專利
    的刷桿頭），承接座上方之接部之外徑，係與筆頭之開口口徑相當，而該承接座
    係與本體之內螺紋固定，承接座部則收束有一塞環，該塞環徑係與彈性中空管體
    之開口口徑相當，刷桿位於承接座下方適當處係延著桿壁開設有數導料孔（相當
    於系爭專利的入液孔），該導料孔並向上開通，使刷桿頂端成為一開放孔，該刷
    桿底端則固設有一刷毛（相當於系爭專利的刷毛）；由以上比對可知，系爭專利
    與引證案主要結構元件的組配關係完全相同。雖引證案以筆帽之凸粒與本體之凸
    環相卡制，與系爭專利以筆頭座之嚙環與頂蓋之嚙合齒嚙合不同，以及系爭專利
    未有筆封在筆頭座之細部構造，惟前者為卡合構造之直接置換，後者反屬上位構
    造之籠統敘述，非有創新之處。至原告訴稱引證案製造上缺失及組裝上損壞之指
    摘，俱為片面主觀之認定，並未有具體證據以實其說，且旋轉筆帽是否帶動本體
    之功效俱無改兩案皆達筆針（筆管）與筆刷兩用之功效，亦即系爭專利與引證案
    使用目的、主要技術內容、功效皆相同，引證案得以證明系爭專利不具新穎性。
    原告另訴稱系爭專利之產品早已於市面上流通發行多年，並且獲得良好的銷售成
    績及絕佳之口碑，系爭案誠屬創意獨特乙節，惟按產品之銷售成績及口碑如何與
    新型專利所考量之產業利用性、新穎性及進步性等要件並無實質關聯，原告上開
    所訴，並不足為其有利之證明。
五、綜上所述，本件原告起訴意旨，並非可採；系爭專利確實有違核准審定時專利法
    第九十七條及第九十八條第一項第二款規定。從而，被告所為本件「舉發成立，
    應撤銷專利權」之處分，洵無違誤，訴願決定予以維持，亦無不合。原告仍執前
    詞，訴請撤銷，為無理由，應予駁回。
據上論結，本件原告之訴為無理由，依行政訴訟法第九十八條第三項前段，判決如主
文。
中　　　華　　　民　　　國　　九十三　　年　　　五　　　月　　二十六　　日
                           臺 北 高 等 行 政 法 院  第一庭
           　　　　　　　　　　　　　　　　　審判長 法　官  李得灶
           　　　　　　　　　　　　　　　　　　　　 法　官  吳慧娟
           　　　　　　　　　　　　　　　　　　　　 法　官  蕭惠芳
右為正本係照原本作成。
如不服本判決，應於送達後二十日內向本院提出上訴狀並表明上訴理由，如於本判決
宣示後送達前提起上訴者，應於判決送達後二十日內補提上訴理由書（須按他造人數
附繕本）。
中　　　華　　　民　　　國　　九十三　　年　　　六　　　月　　　二　　　日
            　　　　　　　　　　　　　　    　      書記官  陳清容
